# 非全资子公司所有者权益中含有盈余公积、专项储备以及其他综合收益，合并如何抵消

提问人：2750235582 时间：2020-03-12 13:59:19
非全资子公司所有者权益中含有盈余公积、专项储备以及其他综合收益，合并如何抵消？（母公司持股90%）

回答人：chenyiwei
在合并报表中，一般处理原则为：
1 、对于子公司的盈余公积中归属母公司股东的部分（不含归属于少数股东的部分，归属于少数股东的部分并入少数股东权益，下同），抵销后一般不再单独恢复，并入未分配利润中。合并报表层面的盈余公积余额与母公司单户报表的金额一致。
2 、对于子公司的其他综合收益、专项储备、一般风险准备中归属母公司股东的部分，应按照母公司对该子公司享有权益的比例予以恢复，在合并报表中并入其他综合收益、专项储备、一般风险准备等项目中。